# 土地使用权的初始确认

提问人：Will1amXue 时间：2022-07-14 20:32:54
各位老师好：
实务中有那么一个问题，客户已与第三方签订了土地出让协议，目前没有拿到土地证也没有开始开工建设，但是土地价款已经支付，这种情况下要怎么做账处理，可否先入账在建工程待取得土地使用证或开始占用建设后转入无形资产，又或按支付的土地价款确认预付账款后期确认无形资产，还请各位老师解惑，谢谢。

回答人：chenyiwei
如果土地价款已支付，但尚未获得土地使用权证，也没有实际占用该土地从事项目建设，则已支付的土地款在预付账款科目核算，报表上列报为其他非流动资产，暂不摊销。到获得土地使用权证和实际占用该土地从事项目建设这两个日期中的较早者，再从其他非流动资产转入无形资产。

提问人：Yuan-Sir 时间：2022-12-20 09:36:14
陈老师，就这问题展开追问下~如果土地权证没办理下来，由于项目资金或其他原因亦未开始进行项目建设，但是土地合同、出让金、以及政府的国有建设用地批准书（已经可以建设但公司还没去建），这种情况下是否也属于实际占有了。即公司已有实质的使用权，是否行使不影响该权力的占有，在获取国有建设用地批准书的时候确认无形资产。请教老师，此处理是否合理

回答人：chenyiwei
是。但要关注为何至今未取得土地权证，是否涉及实质性障碍，还是只是程序性问题。